臺灣臺南地方法院刑事判決　　　　　　　　　　　　　九十二年度易字第一二四號
　　公　訴　人　臺灣臺南地方法院檢察署檢察官
　　被　　　告　己○○
　　選任辯護人　洪玉崑
右列被告因背信案件，經檢察官提起公訴（九十年度偵續字第二七號），本院判決如
左：
    主  文
己○○無罪。
    理  由
一、公訴意旨略以：被告己○○於民國八十六年十月十六日至八十七年七月間擔任慶
    豐銀行股份有限公司（下稱慶豐銀行）嘉義分行副理，負責額度在新臺幣（下同
    ）四十萬元以下之信用卡申請案件之最終核定等業務，係為慶豐銀行處理事務之
    人。其明知慶豐銀行對於信用卡之核發，訂有「慶豐銀行信用卡徵信評等表」（
    列有各種評分項目及各項目評分標準，以評定申請人經依各項目、標準評分後，
    所得之總分數。下稱評等表）、「依社會地位評等或職位配分表」（規定前開評
    等表內「社會地位」評分項目之得分標準。下稱配分表）、「慶豐銀行信用卡等
    級暨額度對照表」（依前開評等表所評定之總分數，換算核給普通信用卡或金卡
    及其信用額度之標準。下稱對照表）等審核標準，竟於八十六年底至八十七年初
    間，審核以其本人為接洽人而實際由其子庚○○所大量招攬之信用卡申請件時，
    意圖為第三人不法之利益及損害慶豐銀行之利益，基於概括之犯意，連續違背其
    任務，於其中如附表所示之許俊傑等二十一人之申請核發信用卡案件之徵信評等
    作業中，指示其下屬即經辦信用卡徵信業務之該公司襄理柯錦文不依前開標準表
    之規定，而以故意高估申請人之信用評分並不實登載於其業務上所作成之評等表
    上之方式，核給高分，再據以核定較高之信用額度（即附表所示之「不當評分」
    ）；或逕就評等表所評定之低分，核給逾對照表規定之信用額度（即附表所示之
    「超額發卡」）。再由己○○蓋章為最終核定後，送總行據以核發信用卡，足生
    損害於慶豐銀行對於信用卡申請人信用判斷之正確性，並致慶豐銀行因許俊傑等
    二十一名信用卡申請人嗣持卡消費或預借現金，共積欠一百八十二萬九千三百二
    十九元未繳，而受有損害。迄因被告己○○於八十六年底至八十七年初所大量招
    攬之信用卡申請案件三百餘件中，有八十餘件於發卡後一至二月內即出現逾額刷
    卡之情形，且未依約繳款，金額計約五百萬元，經慶豐銀行發覺有異，清查後發
    現有如附表所示二十一件評等表不當評分或逾額發卡之情形，因認被告涉有刑法
    第三百四十二條第一項之背信罪嫌及同法第二百十五條之業務登載不實罪嫌云云
    。
二、按犯罪事實應依證據認定之，無證據不得認定犯罪事實，又不能證明被告犯罪者
    ，應諭知無罪之判決，刑事訴訟法第一百五十四條第二項、第三百零一條第一項
    分別定有明文。而刑事訴訟上證明之資料，無論為直接證據或間接證據，均須達
    於通常一般之人均不致有所懷疑，而得確信其真實之程度，始得據為有罪之認定
    ，若其關於被告是否犯罪之證明未能達此程度，而有合理之懷疑存在，致使無從
    形成有罪之確信，根據「罪證有疑，利於被告」之證據法則，即不得據為不利之
    認定，此有最高法院七十六年臺上字第四九八六號判例可稽。次按刑法第三百四
    十二條第一項之背信罪，必須違背任務之行為，以行為人有取得不法利益或損害
    本人利益之意圖為必要，若無此意圖，即屬缺乏意思要件，縱有違背任務之行為
    ，並致生損害於本人之財產或其他利益，亦難律以本條之罪；此圖利自己或第三
    人或損害本人利益之意思為犯本罪之構成要件，屬於構成犯罪事實之一部，自應
    依證據認定，不能僅以客觀上發生損害本人利益之事實，遽推定其有前項犯意，
    而僅因處理事務怠於注意，致其事務生不良之影響，則為處理事務之過失問題，
    既非故意為違背任務之行為，自不負若何罪責（最高法院三十年度上字第一二一
    ○號判例、五十三年度臺上字第二四二九號、二十六年度上字第一二四六號、二
    十二年度上字第三五三七號判例意旨參照）。再刑法第二百十五條業務登載不實
    罪之成立，以從事業務之人「明知」不實之事項，仍登載於業務上作成之文書為
    要件，如非明知為不實之事項，僅係因怠忽職責，未予調查而不知不實，而將之
    登載其上，與本罪之構成要件則不該當，難以本罪相繩。
三、公訴人認被告己○○涉犯上開罪嫌，係以：告訴人之代理人彭安國律師之指訴
    ，證人丁○○於偵查中證稱：當初是被告己○○突然去招攬一堆人來申請信用卡
    ，都是臺南地區的人，交待伊承辦，並指示要給申請人多少額度，要求儘快辦好
    ，伊礙於長官指示，先根據客戶資料評分，若不夠，就從社會地位一欄加分，那
    一欄是副理決定，因被告有指示，所以就在該欄多給分數等語，及前開「慶豐銀
    行信用卡等級及額度對照表」、「依社會地位評等或職位配分表」及許俊傑等二
    十一人信用卡申請書影本暨「慶豐銀行信用卡徵信評等表」影本等在卷可稽；
    附表所示評等表不當評分部分，係違背前開評等表所定已婚者可核給二分之規定
    ，就未婚者亦核給二分，並於各該評等表「社會地位（職業別）」項，分別評給
    十分至十二分之高分（依前開配分表之規定，須１、資本額一千萬元以上之負責
    人。２、國中教師。３、公立醫院或私立醫院護理、技術主管。４、公私立學校
    行政主管人員。５、具有三年以上年資之公務人員。６、資本額二千元萬以上之
    經理。７、資本額五千萬元以上之副理。８、其他經各單位副理級以上主管認可
    者，始評與十分）；附表所示逾額發卡部分，如附表編號一至十四所示各件，
    係依評等表所記載之總分，對照前開對照表，本僅得核定較低之信用額度，而核
    定較高之額度（例如附表編號二所示，評等表所評給之總分為三十分，依對照表
    乃屬二十六分至三十五分之級距，該級距之最高信用額度為八萬元，而核給申請
    人十萬元信用額度）。編號十五部分，雖無原始徵信評等表，惟核給之信用額度
    為二十萬元，參照前開對照表之規定，所須之評分為六十一分至七十分，縱使在
    被告有權核給之分數範圍內給予最高分，亦無進入該級距。附表編號十六至二十
    一部分，則係於發卡後塗改原評等表之評分，而塗改後之評分，均低於已核定之
    信用額度所須分數，顯見均係「超額發卡」無訛；參以前開信用卡申請件均係
    由被告之子庚○○所招攬，申請表上均記載被告為接洽人，且許多信用卡多於發
    卡後均直接寄至被告位於臺南市○○○街一三八號住處，足見被告顯有為前揭背
    信行為之動機等事證，為主要論據。
四、訊據被告己○○固坦承有於八十六年底至八十七年初間，交付約三百件由其子庚○○所招攬之信用卡申請案件予丁○○及丙○○辦理之事實，惟堅決否認有何背
    信及業務登載不實犯行，辯稱：伊係為了配合總行之信用卡業務競賽才去招攬信
    用卡申請案件，收案後即交由承辦之丁○○及丙○○辦理，伊並沒有參與評等之
    過程，附表所示之信用卡申請案件係由丁○○審核，伊在核章時，有時因業務繁
    重，並未逐一核對，雖有疏失，但絕非故意違背公司規定，且伊與信用卡申請人
    皆不認識，無須為申請人之利益而對承辦人員指示或施壓，而公司之業績競賽只
    要核卡就有業績，額度高低並無影響，伊不需要指示超額發卡，況伊所招攬之信
    用卡申請案件亦有許多未核卡而退件，伊沒有為自己或第三人不法利益，或損害
    慶豐銀行利益之意圖等語。經查：
  (一)背信部分
  1.被告己○○於擔任慶豐銀行嘉義分行副理期間，曾交付其子庚○○大量招攬之信
    用卡申請案件予丁○○、丙○○二人承辦，數量約三百餘件，其中附表所示之申
    請案件為丁○○承辦，負責信用評等及徵信業務，而該等案件之申請人於核卡後
    有未依約繳款並積欠慶豐銀行刷卡費用，導致慶豐銀行需另花費時間、人力、物
    力於訴訟外、訴訟上、強制執行等催收之程序上，增加營運成本，而造成慶豐銀
    行整體利益之損失，且該等信用卡申請案件均係由被告為最終之核定（慶豐銀行
    授權額度在四十萬元以下之信用卡申請案件由分行之副理／襄理核定）等情，業
    據被告供承在卷，且為告訴人代理人所是認，復經證人丁○○、丙○○、庚○○
    到庭證述明確，並有慶豐銀行分層負責辦法、「慶豐銀行信用卡等級及額度對照
    表」、「依社會地位評等或職位配分表」及附表所示許俊傑等二十一人之信用卡
    申請書影本及「慶豐銀行信用卡徵信評等表」影本等件在卷可稽，是被告為慶豐
    銀行處理事務之人，且其負責之信用卡業務客觀上有發生損害慶豐銀行利益之事
    ，堪以認定。
  2.按慶豐銀行處理信用卡發卡業務，係由信用卡審核之經辦人員依申請人填載於信
    用卡之基本資料，對照「慶豐銀行信用卡徵信評等表」所載之評分標準，於徵信
    後逐一於評分欄位中給分，而其中社會地位欄部分則係依慶豐銀行所定之「依社
    會地位評等或職位配分表」之標準評分，其後再將所有欄位之分數加總，若加總
    後經辦人員依客觀事實，認定此申請戶於加總後仍得再加或減五分者，必須敘明
    審核意見，經主管核定，若由主管加減五分，亦必須依客觀事實理由，敘明審核
    意見，總分確定後即比對「慶豐銀行信用卡等級暨額度對照表」以決定核給普通
    信用卡或金卡及其信用額度，經辦人員初步審核完成後，即將徵信評等表及申請
    書等相關資料，併送主管核定，於額度四十萬元以下之信用卡申請案件由分行之
    副理／襄理核定，額度四十萬元以上、一百萬元以下者則由分行經理核定，此業
    據被告供明在卷，並經證人丁○○、丙○○證述無訛，復有前開慶豐銀行分層負
    責辦法及慶豐銀行九十二年六月九日（九二）慶卡催字第一二一號函在卷足參，
    足見慶豐銀行對信用卡發卡業務，有相關作業程序之規定，其目的在於充分評估
    申請人之信用、資力、額度及風險等事項，以期降低銀行應承擔之風險及於發卡
    後獲取銀行最佳之利益，則被告身為慶豐銀行嘉義分行之副理，依照前開規定程
    序，其就信用卡額度四十萬元以下之申請案件有核定權，而其既為受銀行委任處
    理上開信用卡核卡業務之人，本於僱傭契約之本旨，自應仔細核對經辦人員呈送
    之信用卡申請案件，以確保經辦人員之審核無誤，並就申請人之信用、資力、額
    度及風險等事項為評估後為最終裁決，始已盡其善良管理人之注意義務。
  3.依附表所示申請人所填載之申請資料所示，附表編號一至六及十六之信用卡申請
    人之婚姻狀況皆非「已婚」，然評等表內卻均給予二分，有違慶豐銀行信用卡評
    等程序中「已婚」者最高可給四分，未婚者不予給分之規定；又依前開社會地位
    評等或職位配分表之規定，須申請人為：資本額一千萬元以上之負責人、國
    中教師、公立醫院或私立醫院護理、技術主管、公私立學校行政主管人員、
    具有三年以上年資之公務人員、資本額二千元萬以上之經理、資本額五千
    萬元以上之副理、資本額一億以上科、課長級以上人員、其他經各單位副理
    級以上主管認可者，始評與十分，而評與十二分者，則須申請人為：資本額二
    千萬以上之負責人、高中教師、公家機關科、課長級以上人員、資本額五
    千萬以上之協理、資本額一億以上之襄理、資本額二億以上之課長、其他
    經各單位副理級以上主管認可者，惟附表編號一至九、十至十四及十六號申請人
    之職業資料，皆非屬前揭可給予十分或十二分之人員，亦無經各單位副理級以上
    主管認可之情形，然其等評等表內社會地位欄卻評給十至十二分之高分；再附表
    編號二至十四、十六至二十號之申請案件，依評等表所記載之總分，對照前開信
    用卡等級暨額度對照表後所得核定之額度，皆較低於最終核定之額度（例如附表
    編號二所示，評等表所評給之總分為三十分，依對照表乃屬二十六分至三十五分
    之級距，該級距之最高信用額度為八萬元，而該案卻核給申請人十萬元信用額度
    ）；至附表編號十五部分，雖無原始之評等表，然其所核給之額度為二十萬元，
    參照前開對照表之規定，評等之總分須在六十一分至七十分間，而本院就申請人
    提出之申請表依慶豐銀行前開評等之作業規定評分之結果，縱使在社會地位欄內
    核給十至十二分之分數，甚或在婚姻欄內核給最高之四分，亦無法進入該級距等
    情，業據告訴人代理人指述甚詳，且為被告所不爭執，並有前開配分表、對照表
    及附表所示許俊傑等人之信用卡申請書影本暨「慶豐銀行信用卡徵信評等表附卷
    足稽，足見附表所示之信用卡申請案件確實有未依銀行規定之審核標準而不當評
    分及超額發卡之情事，是姑不論經辦該等案件之行員丁○○，何以會未依規定評
    分及核定額度（即故意或係過失），被告既擁有信用卡業務之最終核定權，且為
    丁○○之上級主管，其未仔細核對該等申請案件，顯未盡監督、審核之責，堪認
    其客觀上有違背任務之行為。
  4.從而，本件所應審究者，即為被告核定附表所示之信用卡申請案件主觀上是否有
    背信故意及為自己或第三人之利益或損害臺灣銀行利益之不法意圖，尚不得僅因
    被告有未善盡其義務而違背慶豐銀行規定之作業程序之行為及附表所示之信用卡
    申請人有未依約繳款致慶豐銀行受有損失之情形，即推認被告主觀上有背信故意
    及為自己或第三人之利益或損害慶豐銀行利益之不法意圖，而以背信罪相繩。查
    ：
    (1)證人丁○○雖於檢察官第三次偵訊時證稱：當初係被告去招攬一些臺南地區的
      人交代伊承辦，指示伊要給申請人多少額度，並要求盡快辦好，伊礙於長官指
      示，即依據客戶申請資料評分，若不足者，便自社會地位欄加分，該欄係副理
      決定，因被告有指示，故在該欄多給分，這些信用卡有很多寄到被告住處，伊
      有打電話照會客戶，客戶均沒有意見，另評等表之婚姻欄可彈性給分，已婚者
      給四分，未婚可給二分，此亦是副理權限，經辦人沒有權決定，評等表原本塗
      改部分係伊所塗改，因伊發現該等申請案件有不當超額發卡情形，所以於副理
      蓋章核定後，將原本修改，為了保護自己等語（見偵續卷第一六五背面至一六
      六頁），惟其於檢察官第一次及第二次偵訊時皆證稱；伊經辦附表所示之信用
      卡申請案件時，完全按照程序辦理，且每一件均有打電話徵信，申請人均有在
      申請書記載之服務單位任職，伊都有在申請書上記載徵信之時間，被告有要求
      伊盡快辦理，但沒有要求提高分數，評等社會地位欄之分數，應該係與主管討
      論後填寫的，伊沒有權限，但是否確實有與被告討論，因時間已久無法確認等
      語（見偵卷第六０至六二頁、偵續卷第一五六及一五七頁）；復於本院調查時
      證稱：被告所招攬的案件伊都係按照正常程序評分，評分後呈給被告審核，被
      告僅有指示儘快辦理，並沒有指示伊提高分數，伊之前稱被告有指示，係指被
      告在幾件案子內有說要給申請人多少額度，並說可以在社會地位欄加分，並沒
      有指示加幾分，因被告係副理，在社會地位欄有權限加分，有時申請人有要求
      時，經過徵信後亦會彈性調整，而婚姻欄評分之標準係未婚給二分，結婚係四
      分，而額度部分係依評等總分決定額度，如有超額之情形，可能係因當時剛接
      辦此業務，有部分作業不熟悉疏忽所致，伊係因為後來發現有問題後才更改原
      本之資料等語（見本院卷第一三至一六頁、第七五至七八頁），是證人丁○○
      就被告是否確實有明確指示加分、提高額度乙節，先後證述不一，已難採為不
      利被告認定之依據。
    (2)再公訴人所舉涉嫌不當評分之婚姻欄部分，雖慶豐銀行規定之評等標準係「已
      婚」者最高可給四分，「未婚」不予給分，已如前述，惟依證人丁○○前揭證
      述情節以觀，其一致證稱「評等表婚姻欄可彈性給分，已婚者給四分，未婚可
      給二分」，參以本院調閱證人丁○○於八十六年十月至八十七年七月所承辦，
      且接洽人非被告之申請案件十件，其中申請人之婚姻狀況為「未婚」者，證人
      丁○○於評等表內亦均給予二分等情以觀（此有前揭申請案件之申請表及評等
      表等資料附卷可考；見本院卷第八十三至一五二頁），證人丁○○於婚姻欄之
      評分未依銀行之規定給分，顯係因其個人對評分標準有所誤認所致，應非故意
      或係接受被告指示而為，自難為不利被告之認定。又附表所示之案件雖有違反
      規定給予高分之情形，然證人丙○○（即同係承辦被告招攬之信用卡申請案件
      之人員）於本院調查時證稱：伊有承辦被告所招攬之信用卡申請案件，當時被
      告有告知係其子招攬的，被告交付之第一批申請案件均係伊承辦，第二批因伊
      業務量太大，故有轉給丁○○承辦，當時丁○○剛接辦信用卡業務，因公司有
      業績競賽，被告有說若有其他同仁的業績未達標準，可將一些案件之業績分給
      其他同仁，但審核對保及徵信工作仍須依照公司規定，被告並未要求提高額度
      或分數，公司規定社會地位欄之分數經辦可調整，在一到十分內，超過十分是
      主管的權限，但主管若要在社會地位欄加分到十二分，須在綜合評分欄敘述理
      由，而副理有四十萬以下的權限，副理可調高申請人之額度，祇係須敘明調高
      的理由，伊所承辦由被告招攬之信用卡申請案件，嗣後亦有發生整批都未繳款
      之情形等語（見本院卷第七一至七五頁），是慶豐銀行固定有「社會地位評等
      或職位配分表」以作為社會地位欄評等之標準，惟審酌銀行業務種類甚多，相
      關業務之作業規定更係繁雜，衡情行員對於初接辦業務之相關作業規定之熟稔
      程度，實端賴於銀行之教育訓練及資深行員之經驗傳承，而本案不論原承辦信
      用卡申請業務之丙○○，抑或係初接辦此業務之丁○○，對於「社會地位」欄
      評等標準之認知，皆與公司規定不同，顯見該「社會地位評等或職位配分表」
      之標準並未普遍、完整的為實際業務運作人員所理解，是承辦及主管人員既認
      為「社會地位」欄之評分可彈性調整，則被告縱有指示丁○○可在社會地位欄
      加分，亦難認其係蓄意違反規定而主觀上具有背信之故意。至附表所示申請案
      件有超額發卡部分，證人丁○○既係初接信用卡審核案件，因對業務不熟悉及
      業務量大之情形下，其供稱：可能係因不熟悉疏忽所致等語，並非不可採信，
      況於案發之八十六年底至八十七年初，被告招攬之信用卡申請案件經核卡者約
      三百餘件，其中丁○○承辦之案件有一百餘件，此為被告供明在卷，並經證人
      丁○○證述屬實，且為告訴人代理人所自承，而就丁○○前揭承辦案件中僅有
      附表所示二十一件為告訴人指摘有不當之情形，是依證人丁○○於承辦案件時
      因疏忽而有誤之比例，並無明顯不合理之處。據上，附表所示之信用卡申請案
      件固有未依銀行規定之審核標準不當評分及超額發卡之情事，然既有高度合理
      之可能係因承辦人員認知上之錯誤，甚或疏忽所致，即難以此認定被告有故意
      違背任務之主觀犯意。
    (3)又附表編號一、三至六、九、十三至十七、十九、二十一號申請案件之信用卡
      寄送地址雖均為被告己○○位於臺南市○○○街一三八號住處，惟證人即附表
      編號四之申請人王美月於本院審理時證稱：伊曾委託同學王雅芬辦理申請慶豐
      銀行信用卡，申請書上之簽名係王雅芬代簽的，伊當時確實有在申請書上所載
      之服務單位任職，伊不認識證己○○、庚○○或丁○○，信用卡為何會寄到被
      告己○○住處伊不清楚，係王雅芬的決定，伊有拿到信用卡並刷卡消費，剛開
      始均有正常繳款約半年，嗣後因經濟問題才無力清償，現仍未清償完畢等語（
      見本院卷第二八五、二八六頁）；證人即附表編號九之申請人林文龍於本院審
      理時亦證述：伊有申辦慶豐銀行信用卡，申請書上之簽名係伊簽署無訛，伊有
  收到信用卡並刷卡消費，開始時有正常繳款，約過三、四個月始積欠刷卡債務
      ，但現已清償完畢，伊並不認識被告、庚○○或丁○○等語（見本院卷第二八
      七至二八九頁）；證人即附表編號十六之申請人朱盈甄（原名甲○○）到庭證
      稱：伊並沒有辦理慶豐銀行信用卡，係伊以前男友胡秀山冒用伊名義申辦，伊
      係在胡秀山申請之隔月於崇明路之住處收到帳單時才知道，伊男友有使用以伊
      名義申請之信用卡刷卡並積欠刷卡費用，伊不認識被告及庚○○等語（見本院
      卷第二九０、二九一頁）；證人即附表編號十九之申請人乙○○於檢察官偵查
      時證述：伊於八十七年四月間有申請慶豐銀行信用卡，係透過一位「陳」姓業
      務員辦理，申請書係伊親自簽名，伊並不認識被告己○○及庚○○，發卡後係
      由「陳」姓業務員帶伊去臺南市○○○街拿卡，因「陳」姓業務說這樣比較不
      會丟掉，信用卡領去後係伊親自使用，且有繳款約二、三個月，嗣後因景氣不
      好始無法繳款等語（見偵卷第一二五背面至一二六頁），是寄至被告住處之信
      用卡既有交予申請人使用，則被告辯稱：因有些持卡人白天不在家，為方便及
      安全起見，便將卡寄至伊住處，再由伊兒子轉交持卡人等情，非屬無稽，尚難
      以此為不利被告之認定。
    (4)況經本院勘驗慶豐銀行提出之丁○○承辦且接洽人為被告之信用卡申請案件共
      一百九十四件結果：扣除附表所示告訴人指摘有違背公司內部作業規定之二十
      一件後，餘一百七十三件中徵信評等表「社會地位」欄評給十至十二分高分者
      有三十四件，信用卡寄至被告住處者亦有三十件等情，有勘驗筆錄一份足憑（
      存於本院卷第二七０至二七七頁），益徵「社會地位」欄給予十至十二之高分
      及信用卡寄至被告住處等節，難以作為被告確有背信犯行之佐證。
    (5)參以依前揭證人證述情節以觀，丁○○於承辦案件時，應有依程序為徵信之工
      作，而被告與附表所示信用卡申請人既不認識，且積欠之信用卡債務亦確係申
      請人親自消費所產生，亦無證據證明被告有以不當之方法要求丁○○為違背義
      務之審查，抑或係親自為故意違背任務之行為，實難遽認被告有為自己或第三
      人不法利益或損害慶豐銀行利益之意圖。
  5.據上，被告雖於主管之信用卡業務未盡監督、審核之義務，致慶豐銀行因持卡人
    積欠卡費而產生逾期催收等之損失，然仍僅係疏失之責，既無積極證據證明被告
    就附表所示信用卡案有任何故意干涉、推動及主觀上具有不法意圖之情形，實難
    僅以前開公訴人所舉之情事即推認被告有背信之犯行。
  (二)業務登載不實部分
    附表所示申請案件之評等表雖有未依公司標準給分（即不當評分）及核給逾對照
    表規定之信用額度（即超額發卡）之情形，惟既無證據證明被告有指示承辦之丁○○故意不依規定之標準作業之情事，亦無法排除前述不當評分、超額發卡之情
    形係承辦之丁○○認知上之錯誤，或疏忽所致，理由已詳述如上，則無證據證明
    丁○○明知上開事項不實而登載，同亦無證據證明被告明知上開事項不實仍指示
    丁○○登載，被告縱有未確實監督審核之職務上怠惰之處，仍無從以刑法登載不
    實罪相繩。
五、綜上所述，公訴人所舉之事證尚未達於通常一般人均不致有所懷疑，而得確信其
    為真實之程度，仍有合理懷疑存在，本院無從據以形成被告有罪之確信，此外，
    復查無其他積極證據足以證明被告有何背信、業務登載不實之犯行，揆諸首揭說
    明，不能證明被告犯罪，依法自應為無罪判決之諭知。
據上論斷，應依刑事訴訟法第三百零一條第一項，判決如主文。
本案經檢察官戊○○到庭執行職務。
中    華    民    國      九十三      年      四      月        六      日
                                  臺灣臺南地方法院刑事第五庭
                                      審判長法  官  陳欽賢
                                            法  官  莊玉熙
                                            法  官  林佩儒
右正本證明與原本無異。
如不服本判決，應於判決送達後十日內，向本院提出上訴狀。
                                            書記官  廖文靜
中    華    民    國      九十三        年       四     月     十四日
